【裁判字號】    95,交抗,159
【裁判日期】    951115
【裁判案由】    聲明異議
【裁判全文】
臺灣高等法院高雄分院刑事裁定         95年度交抗字第159號
抗告人即
受處分人    甲○○
上列抗告人因違反道路交通管理處罰條例聲明異議案件，不服臺
灣高雄地方法院中華民國95年10月3 日裁定（95年度交聲字第63
5 號），提起抗告，本院裁定如下：
    主  文
抗告駁回。
    理  由
一、抗告意旨略以：抗告人當時在高楠公路與八德二路口，被警
    發現未戴安全帽，因深夜急於返家，且警車上有高雄市交通
    大隊字樣，因違規地點在高雄縣，即未理會警方攔查，並非
    有行駛快車道並逆向行駛之違規行為。又高楠公路交通流量
    頗大，任何人均不敢在快車道逆向行駛，而水管路因高速公
    路施工，封閉部分車道，抗告人如何與多輛車佔用快車道行
    駛，且當時警員有以V8攝影，應以影像舉發抗告人違規，然
    警方竟窮追，再指抗告人危險騎車，顯不符比例原則云云。
二、按汽車駕駛人，駕駛汽車在道路上蛇行，或以其他危險方式
    駕車者，處新臺幣6 千元以上2 萬4 千元以下罰鍰，並當場
    禁止其駕駛，道路交通管理處罰條例第43條第1 項第1 款定
    有明文；又同條例第63條第1 項第3 款規定：汽車駕駛人有
    違反43條之情形者，除依原條款處罰鍰外，並予記違規點數
    3 點。
三、惟查：抗告人即受處分人甲○○坦認其確在前揭時、地駕駛
    上開重型機車，唯恐因未戴安全帽乙事遭警取締，為脫免追
    查舉發，遂自高楠公路向東駛入水管路，且車速略快，嗣仍
    經警攔停，而遭警方以「行駛快車道逆向行駛（東向西車道
    )及 蛇行」予以取締之事實不諱，且有經警當場攔停掣單舉
    發之舉發通知單影本1 紙及受處分人之上開機車照片5 張附
    卷可稽；抗告人於水管路東向西車道逆向由西向東行駛應屬
    逆向行駛，且為脫免警方取締，並以蛇行之方式行駛，其違
    規行為已甚顯明；至其前揭所辯：當時警員有以V8攝影，應
    以照相方式逕行舉發，以警車緊追有違比例原則，又告發內
    容所稱與多部車輛沿水管路佔用快車道，逆向危險駕車違規
    行為等情，並非屬實云云；按道路交通管理處罰條例第7 條
    之2 第1 項規定：「汽車駕駛人之行為有左列情形之一，當
    場不能或不宜攔截製單舉發者，得對汽車所有人逕行舉發處
    罰：一、闖紅燈或平交道。二、搶越行人穿越道。三、違規
    停車而駕駛人不在場。四、不服指揮稽查而逃逸，或聞消防
    車、救護車、警備車、工程救險車之警號不立即避讓。五、
    違規停車或搶越行人穿越道，經各級學校交通服務隊現場導
    護人員簽證檢舉。六、其他違規行為經以科學儀器取得證據
    資料者」，是警方執行交通勤務時，究係攔停製單舉發，抑
    或逕行舉發處罰，依法本屬值勤員警得予自行裁量、判斷之
    範圍，抗告人執以指摘有違比例原則云云，即屬無據。又抗
    告人自承高速行車，且行駛相當距離，始為警攔停，自已構
    成以蛇行之危險方式在道路上駕駛之違規行為至明。其次，
    無論有無員警值勤，均不得有違規行為，何況其係因不服稽
    查而有上開之違規行為，因此異議人稱係因員警執行取締勤
    務追躡其後，其車速加快又不敢停車，又伊並非故意規避稽
    查云云，委無可採。抗告人另指稱：高楠公路交通流量頗大
    ，任何人均不敢在快車道逆向行駛，而水管路因高速公路施
    工，封閉部分車道，抗告人如何與多輛車佔用快車道行駛云
    云，惟抗告人既係不服警方之指揮稽查而逃逸，自有可能在
    上述道路逆向行駛，其此部分之抗辯，亦無足取。是原審維
    持原處分機關依道路交通管理處罰條例第43條第1 項第1 款
    、第63條第1 項第3 款等規定，裁處抗告人罰鍰新台幣1 萬
    2 千元，並記違規點數3 點，經核並無不合。抗告意旨指摘
    原裁定不當，為無理由，應予駁回。
四、據上論結，應依道路交通案件處理辦法第26條，刑事訴訟法
    第412條，裁定如主文。
中    華    民    國    95    年    11    月    15    日
                  刑事第六庭  審判長法  官  王憲義
                                    法  官  張盛喜
                                    法  官  李璧君
以上正本證明與原本無異。
不得再抗告。
中    華    民    國    95    年    11    月    15    日
                                    書記官  林淑敏


司法院資訊處製作；財團法人民間司法改革基金會備份。
